臺灣臺北地方法院民事判決
111年度勞訴字第191號
原      告  吳建中  
訴訟代理人  陳志勇律師（法扶律師）
被      告  甲宇工程有限公司 

法定代理人  周志宏  
上列當事人間給付資遣費等事件，本院於民國111年6月15日言詞
辯論終結，判決如下：
    主      文
被告應給付原告新臺幣參萬玖仟捌佰貳拾元，及自民國一百一十
一年四月二十三日起至清償日止，按週年利率百分之五計算之利
息。
被告應提繳新臺幣壹萬壹仟柒佰參拾陸元至原告於勞動部勞工保
險局之勞工退休金準備金專戶。
被告應開立非自願離職證明書予原告。
訴訟費用由被告負擔。
本判決第一項得假執行。但被告如以新臺幣參萬玖仟捌佰貳拾元
為原告預供擔保，得免為假執行。
本判決第二項得假執行。但被告如以新臺幣壹萬壹仟柒佰參拾陸
元為原告預供擔保，得免為假執行。
    事實及理由
一、原告主張：原告自民國110年4月9日起至110年10月29日止受
    僱於被告，擔任雜工人員，離職前6個月平均月薪為新臺幣
    （下同）55,998元，詎被告以無適當工作安排予原告、原告
    不適任為由資遣原告，且未給付原告資遣費15,555元、預告
    工資18,666元（計算式：薪資55,998元÷30×10日=18,666）
    、未休假獎金5,599元（計算式：薪資55,998元÷30×3日=5,5
    99），且未依法提繳11,736元至原告於勞動部勞工保險局之
    勞工退休金準備金專戶，且原告係非自願離職，被告亦未發
    給原告非自願離職之服務證明書，兩造並於111年1月10日、
    111年2月14日、111年2月23日調解不成等情，爰依勞動契約
    之法律關係、勞動基準法（下稱勞基法）第19條、就業保險
    法第25條第3項之規定提起本件訴訟等語，並聲明如主文所
    示。
二、本件被告未於言詞辯論期日到場爭執，亦未提出書狀作何聲
    明或陳述。
三、經查，原告主張之上開事實，業據其提出勞工保險被保險人投保資料表、中華民國勞資關係協進會勞資爭議調解紀錄單、薪資明細單、薪資戶交易紀錄、勞退個人專戶明細資料等件為證（見本院卷第31頁至第39頁），核屬相符，而被告未提出任何抗辯，堪認原告之主張為真實。原告依兩造間勞動契約，請求被告給付資遣費15,555元、預告工資18,666元、未休假獎金5,599元、依法提繳11,736元至原告於勞動部勞工保險局之勞工退休金準備金專戶，為有理由，應予准許。
四、又按勞動契約終止時，勞工如請求發給服務證明書，雇主或
    其代理人不得拒絕，勞基法第19條定有明文。又按第1項離
    職證明文件，指由投保單位或直轄市、縣（市）主管機關發
    給之證明。本法所稱非自願離職，指被保險人因投保單位關
    廠 、遷廠、休業、解散、破產宣告離職；或因勞基法第11
    條、第13條但書、第14條及第20條規定各款情事之一離職，
    就業保險法第25條第3項、第11條第3項分別有明文規定。兩
    造間勞動契約業經被告依勞基法第11條第4款、第5款規定終
    止，即屬就業保險法第11條第3項規定所稱之非自願離職，
    自得依同法第25條第3項規定，請求被告發給非自願離職證
    明書，是原告請求被告發給非自願離職證明書自屬有據。
五、給付有確定期限者，債務人自期限屆滿時起，負遲延責任。
    給付無確定期限者，債務人於債權人得請求給付時，經其催
    告而未為給付，自受催告時起，負遲延責任。其經債權人起
    訴而送達訴狀，或依督促程序送達支付命令，或為其他相類
    之行為者，與催告有同一之效力，民法第229條第1項、第2
    項定有明文。又遲延之債務，以支付金錢為標的者，債權人
    得請求依法定利率計算之遲延利息。但約定利率較高者，仍
    從其約定利率。應付利息之債務，其利率未經約定，亦無法
    律可據者，週年利率為百分之五，民法第233條第1項、第20
    3 條亦定有明文。本件原告對被告之債權，核屬無確定期限
    之給付，既經原告起訴而送達訴狀，被告迄未給付，當應負
    遲延責任。是原告請求資遣費、預告期間工資、未休假獎金
    自起訴狀繕本送達翌日即111年4月23日（見本院卷第51頁送
    達證書）起至清償日止，按週年利率5%計算之法定遲延利息
    為有理由，應予准許。
六、本件依勞動事件法第44條第1項規定，應依職權宣告假執行
    ，另依同法第44條第2項規定同時宣告被告得供擔保，而免
    為假執行，並酌定相當之金額。
七、本件判決之基礎已臻明確，兩造其餘攻擊防禦方法及舉證，
    核與判決無影響，爰不另一一論述，併此敘明。
八、訴訟費用負擔之依據：民事訴訟法第78條。
中　　華　　民　　國　　111 　年　　 6 　月　　 30　  日
                  勞動法庭    法　官　陳裕涵
以上正本係照原本作成。
如對本判決上訴，須於判決送達後20日內向本院提出上訴狀。如
委任律師提起上訴者，應一併繳納上訴審裁判費。
中　　華　　民　　國　　111 　年　　 6 　月　　 30　  日
                              書記官　林怡彣